【裁判字號】    89,簡上,87
【裁判日期】    891101
【裁判案由】    恐嚇等
【裁判全文】
臺灣基隆地方法院刑事判決                          八十九年度簡上字第八七號
    上  訴  人  丁○○
    即  被  告
右上訴人即被告因恐嚇案件，不服本院基隆簡易庭八十九年度基簡字第二七五號，中
華民國八十九年五月三十日第一審簡易判決（聲請案號：臺灣基隆地方法院檢察署八
十九年度偵字第三五九號），提起上訴，本院合議庭判決如左：
    主  文
原判決撤銷。
丁○○共同連續以加害生命之事，恐嚇他人，致生危害於安全，處拘役參拾日，如易
科罰金以佰元折算壹日。
    事  實
一、丁○○於民國八十八年十二月二十五日晚間八時許，因不滿林黃家芳在與乙○○
    通話時罵其垃圾而打電話向林黃家芳質問，並基於概括之犯意，在電話中恐嚇稱
    ：「你罵我垃圾人沒關係，我是死刑犯，不差你們這一條，我拿刀到你們家，把
    你們全家殺光光」等語，以加害林黃家芳生命之事施以恐嚇，使林黃家芳心生畏
    懼。丁○○旋於當晚十時許，基於同前之概括犯意，並與甲○○及另六名已成年
    姓名年籍不詳之年輕人（其中一人綽號「阿正」），基於共同之犯意聯絡，共同
    至基隆市○○路四五五巷十八號二樓丙○○住處樓下，該群年輕人中有人爬上丙○○所有停放於樓下車牌號碼Ｇ四－０四一六號廂型車頂，試圖爬上二樓，並大
    聲喊叫：「讓他死、殺死他，好幹下來，下來就給你試看看（台語）」等語。丙○○（林黃家芳之夫）、林黃家芳、林李阿有（丙○○之母）等人見樓下人多，
    且遭恐嚇而均心生畏懼，遂緊閉大門並以電話報警，丁○○等人見狀乃分別離去
    。
二、案經被害人丙○○訴由基隆市警察局第一分局報請台灣基隆地方法院檢察署檢察
    官偵查起訴。
    理  由
一、訊據上訴人即被告丁○○對於曾打電話給林黃家芳並至其住處之事實雖直承不諱
    ，惟否認有何恐嚇犯行，辯稱：渠在基隆市○○街黃昏市場擺攤營生，丙○○於
    八十八年重陽節之後，商得其岳母乙○○同意，在乙○○所有位於上訴人相鄰之
    攤位販售火鍋料，丙○○因架設大型雨傘，使雨水滴落上訴人之攤位，雙方因而
    有所衝突，丙○○之妻林黃家芳於八十八年十二月二十五日晚間七時二十分許，
    在電話中對乙○○說上訴人是垃圾，上訴人乃以電話向林黃家芳質問，何以罵上
    訴人是垃圾，並自我解嘲說反正我是死刑犯，不差你們這一條，沒有恐嚇之意。
    當晚上訴人邀甲○○一起去丙○○家，想找丙○○之母林李阿有化解雙方糾紛，
    在巷口遇到一群熟識的年輕人，上訴人並未要該群人一起去，是他們自己跟過來
    ，也沒有人帶刀，更未出言恐嚇丙○○夫妻云云。經查：上訴人如何於八十八年
    十二月二十五日晚間八時許，在電話中恐嚇林黃家芳，表示伊係死刑犯，要拿刀
    至其家中殺光全家人，並於當晚果夥同多人至其住處樓下大聲恐嚇稱，要殺死丙○○等人，隨同上訴人至該處之年輕人中，有人爬上丙○○所有廂型車車頂，欲
    攀爬進入二樓丙○○住處，因聽聞丙○○報警乃離去等情，不惟迭據告訴人丙○○、證人林黃家芳、林李阿有於警訊、偵查中指述及證述綦詳，且證人即當晚至
    丙○○住處附近訪友之莊梅蘭於偵查中亦曾到庭證稱：渠在附近友人屋內，聽見
    外面喧譁，並聽說有人帶刀，該夥人均身著黑色服裝，未聽見彼等說些什麼等語
    （見八十九年度偵字第三五九號偵查卷第三十九頁）。查證人莊梅蘭與上訴人及
    告訴人等非親非故，此據莊梅蘭陳明在卷，應無誣指上訴人犯罪之理。況上訴人
    於偵查中亦自承確有向林黃家芳說過伊係死刑犯，不差你們這一條之言語。細譯
    上訴人之口氣，確係以加害生命之事恐嚇林黃家芳無疑。且丙○○所有上開廂型
    車之車頂，仍留有清晰之鞋印，有照片二張附於偵查卷可稽。再者，綽號「阿正
    」等六人，如非上訴人邀約前往，何以恰巧亦在該處？如係巧遇，又何須隨同前
    往丙○○住處樓下？且證人乙○○於八十九年八月十一日本院調查時，亦到庭證
    稱上訴人確曾說過自己是死刑犯，不差你們這一條之言詞。顯見上訴人所辯其在
    電話中向林黃家芳所說言語之本意是指自己是垃圾，沒有要恐嚇林黃家芳、丙○○、林李阿有云云，無非狡辯之詞。而證人甲○○在本院調查時所為「阿正」等
    年輕人係自己跟來，沒有聽到有人說好膽你們下來之類的話云云，核係迴護之詞
    ，實難採信，事證明確，上訴人犯行應堪認定。
二、核上訴人所為，係犯刑法第三百零五條之恐嚇罪。上訴人先後多次恐嚇犯行，時
    間緊接，所犯罪名及構成要件均相同，顯係基於概括犯意反覆為之，為連續犯，
    應依刑法第五十六條之規定以一罪論，並加重其刑。又上訴人與甲○○及綽號「
    阿正」等人間，就上開犯行，有犯意聯絡及行為分擔，均為共同正犯。原審審酌
    上訴人犯罪之一切情狀，適用刑法第三百零五條、第四十一條、罰金罰鍰提高標
    準條例第一條前段、第二條，量處上訴人拘役三十日，並諭知易科罰金之折算標
    準，其認事用法，固無不合，惟原審未依共同正犯及連續犯論處，尚有未洽，上
    訴人上訴指摘原判決不當，固無理由，然原判決既有不當，自應由本院將原判決
    撤銷改判。爰審酌被告之品行、犯罪之動機、目的、糾眾至被害人住處恐嚇，其
    手段與犯罪所生危害及犯罪後態度等一切情狀，量處如主文第二項所示之刑，並
    諭知易科罰金之折算標準。
據上論斷，應依刑事訴訟法第四百五十五條之一第三項、第三百六十九條第一項前段
、第三百六十四條、第二百九十九條第一項前段、刑法第二十八、第五十六條、第三
百零五條、第四十一條、罰金罰鍰提高標準條例第一條前段、第二條，判決如主文。
本案經檢察官周慶華到庭執行職務。
中      華      民      國      八十九      年    十一    月      一    日
                                  臺灣基隆地方法院刑事第三庭
                                      審判長法官
                                            法官
                                            法官


司法院資訊處製作；財團法人民間司法改革基金會備份。
